臺灣基隆地方法院刑事判決　　　　　　　 99年度易字第622號
公　訴　人　臺灣基隆地方法院檢察署檢察官
被　　　告　吳明鴻
上列被告因竊盜案件，經檢察官提起公訴（99年度偵字第5659號
），被告就被訴事實為有罪之陳述，本院乃裁定改依簡式審判程
序審理後判決如下：
    主  文
吳明鴻踰越安全設備於夜間侵入住宅竊盜，累犯，處有期徒刑陸
月，如易科罰金，以新臺幣壹仟元折算壹日；又踰越安全設備竊
盜，累犯，處有期徒刑陸月，如易科罰金，以新臺幣壹仟元折算
壹日。應執行有期徒刑拾月，如易科罰金，以新臺幣壹仟元折算
壹日。
   事實及理由
一、本件犯罪事實及證據除引用檢察官起訴書（如附件起訴書）
    之記載外，另證據部分補充：被告行竊之現場照片3 張（見
    偵查卷第14、15頁）及被告於本院審理時之自白（詳本院10
    0 年1 月5 日審判筆錄），經核與起訴書所載其他證據相符
    ，足見被告之自白與事實相符，本件事證明確，被告犯行洵
    堪認定，應依法論科。
二、按窗戶係屬安全設備，爬窗侵入並未毀損，係踰越安全設備
    。核被告所為，分係犯刑法第321 條第1 項第1 款、第2 款
    之踰越安全設備於夜間侵入住宅竊盜罪、同法第321 條第1
    項第2 款之踰越安全設備竊盜罪。被告所犯2 次加重竊盜罪
    ，犯意個別，應分論併罰。被告於尚未被有偵查犯罪職務之
    機關或公務員發覺其犯罪前，於警員向其盤查時，坦承本件
    2 次竊盜犯行，並進而接受裁判等情，業據被告於警詢、偵
    查及本院審理時供述在卷，並有基隆市警察局第四分局安樂
    分駐所查獲警員魏家祥之偵查報告附卷足憑（見偵查卷第45
    頁），是被告符合自首要件，爰均依刑法第62條前段規定，
    予以減輕其刑。又被告有附件犯罪事實欄一所載之前案紀錄
    暨科刑執行情形，此有臺灣高等法院被告前案紀錄表在卷可
    稽，其於受有期徒刑之執行完畢後，5 年內故意再犯有期徒
    刑以上之2 罪，為累犯，均應依刑法第47條第1 項之規定加
    重其刑，並均依法先加後減。爰審酌被告前有毒品等前科紀
    錄，素行不佳，其不思正途營生，竟冀望不勞而獲竊取他人
    財物，且侵入被害人陳柏曉住宅行竊，妨害被害人居住安寧
    甚鉅，所竊取財物之價值非微，惟被告犯後終能坦承犯行，
    態度尚稱良好，及其犯罪之動機、目的、手段等一切情狀，
    分別量處如主文所示之刑及均諭知易科罰金折算標準，並定
    其應執行刑，以示懲儆。
據上論斷，應依刑事訴訟法第273 條之1 第1 項、第299 條第1
項前段、第310 條之2 、第454 條，刑法第321 條第1 項第1 款
、第2 款、第47條第1 項、第62條前段、第41條第1 項前段、第
8 項、第51條第5 款，判決如主文。
本案經檢察官陳佳宏到庭執行職務。
中    華    民    國    100    年    1    月    12    日
                  刑事第三庭法  官  黃梅淑
以上正本證明與原本無異。
如不服本判決應於收受送達後10日內向本院提出上訴書狀，並應
敘述具體理由；其未敘述上訴理由者，應於上訴期間屆滿後20日
內向本院補提理由書(均須按他造當事人之人數附繕本)「切勿逕
送上級法院」。
中    華    民    國    100    年    1    月    12    日
                            書記官  丁妍君
附錄論罪科刑法條：
刑法第321條第1項第1款、第2款
犯竊盜罪而有左列情形之一者，處6 月以上、5 年以下有期徒刑
：
一  於夜間侵入住宅或有人居住之建築物、船艦或隱匿其內而犯
    之者。
二  毀越門扇、牆垣或其他安全設備而犯之者。
附件：
臺灣基隆地方法院檢察署檢察官起訴書
                                      99年度偵字第5659號
    被      告  吳明鴻  男  36歲（民國○○年○月○日生）
                        籍設基隆市仁愛區戶政事務所
                        現居基隆市○○區○○路175之5號1
                        樓
                        國民身分證統一編號：Ｚ000000000號
上列被告因竊盜案件，已經偵查終結，認應提起公訴，茲將犯罪
事實及證據並所犯法條分敘如下：
        犯  罪  事  實
一、吳明鴻前因(1)施用第一、二級毒品案件，經臺灣高等法院於
    民國96年7 月20日，以96年度上訴字第1996號判決分別判處
    有期徒刑10月、6 月，應執行有期徒刑1年2月確定，嗣經臺
    灣基隆地方法院於96年8 月31日，以96年度聲減字第2933號
    裁定減為有期徒刑5月、3月，應執行有期徒刑7 月確定；又
    因(2)施用第一、二級毒品案件，經臺灣基隆地方法院於96年
    11月26日，以96年度訴字第723 號判決判處有期徒刑8月、4
    月，應執行有期徒刑10月確定；再因(3)施用第一、二級毒品
    案件，經臺灣基隆地方法院於97年4 月21日，以97年度訴字
    第260 號判決判處有期徒刑8月、4月，應執行有期徒刑11月
    確定。嗣(2)、(3)兩案經臺灣基隆地方法院於97年9 月15日，
    以97年度聲字第790 號裁定應執行刑有期徒刑1年8月確定，
    並與上開(1)案接續執行，於98年10月31日縮短刑期執行完畢
    。詎猶不知悔改，復分別意圖為自己不法之所有，先於（一
    ）99年10月2日2、3時許，自其位於基隆市○○區○○路175
    之5號1樓居住處之陽台，攀爬至樓上基隆市○○區○○路17
    5之5號2樓住戶窗戶，再自窗戶侵入陳柏曉上揭2樓住處，徒
    手竊取陳柏曉放置在客廳酒櫃抽屜內皮夾裡之現金新台幣5
    、6 千元，得手後旋離去上址，並將竊得款項花用殆盡。又
    於（二）99年10月4 日17、18時許，以同一方式侵入陳柏曉
    上揭2 樓住處，徒手竊取陳柏曉放置在房間防潮櫃內之數位
    相機2台（廠牌型號分別為SONY W7、CANON 550D），得手後
    旋離去上址，並將竊得相機變賣得款花用殆盡。嗣經陳柏曉
    報案後，警方因覺吳明鴻形跡可疑，遂前往吳明鴻上揭居住
    處盤檢查獲。
二、案經基隆市警察局第四分局報告偵辦。
        證  據   並  所  犯  法  條
一、證據清單及待證事實：
┌──┬───────────┬────────────┐
│編號│證據名稱              │待證事實                │
├──┼───────────┼────────────┤
│ (一) │被告吳明鴻之自白      │全部犯罪事實            │
├──┼───────────┼────────────┤
│ (二) │證人即被害人陳柏曉之證│其住處於99年10月2日、4日│
│    │述                    │遭竊上開財物            │
└──┴───────────┴────────────┘
二、核被告所為，係犯刑法第321條第1項第1款、第2款之於夜間
    侵入住宅毀越門扇竊盜（99年10月2日犯行），及第321條第
    1項第2款之毀越門扇竊盜（99年10月4 日犯行）罪嫌。其上
    開2 次犯行，犯意各別，行為互殊，請分論併罰。又被告有
    如犯罪事實欄所載之前案紀錄暨科刑執行情形，有刑案資料
    查註紀錄表存卷可查，其於受徒刑之執行完畢後，5 年以內
    故意再犯本件有期徒刑以上之罪，為累犯，請依刑法第47條
    第1 項之規定加重其刑。
三、依刑事訴訟法第251條第1項提起公訴。
    此  致
臺灣基隆地方法院
中    華    民    國    99    年    12    月    22    日
                              檢察官     曾淑婷
本件正本證明與原本無異
中    華    民    國    99    年    12    月    27    日
                              書記官     林潔怡
所犯法條：
刑法第321條第1項第1款、第2款
（加重竊盜罪）
犯竊盜罪而有左列情形之一者，處 6 月以上、 5 年以下有期徒
刑：
一、於夜間侵入住宅或有人居住之建築物、船艦或隱匿其內而犯
    之者。
二、毀越門扇、牆垣或其他安全設備而犯之者。
三、攜帶兇器而犯之者。
四、結夥三人以上而犯之者。
五、乘火災、水災或其他災害之際而犯之者。
六、在車站或埠頭而犯之者。
前項之未遂犯罰之。